【裁判字號】    89,易,1104
【裁判日期】    900102
【裁判案由】    違反毒品危害防制條例
【裁判全文】
臺灣屏東地方法院刑事判決                        八十九年度易字第一一四號
    公  訴  人  臺灣屏東地方法院檢察署檢察官
    被      告  甲○○
右列被告因毒品危害防制條例案件，茲經檢察官提起公訴（八十九年度毒偵字第一四
Ｏ四號），本院判決如左：
     主  文
甲○○施用第二級毒品，處有期徒刑柒月。
     事  實
一、甲○○前因施用毒品案件，經送觀察勒戒後，認無繼續施用毒品傾向而於民國（
    下同）八十七年七月六日經台灣高雄地方法院檢察署以八十七年度偵字第一三三
    九六號不起訴處分確定，嗣後又因施用第二級毒品安非他命，而經臺灣屏東地方
    法院檢察署檢察官聲請以簡易判決處刑（業已判決徒刑六月確定，尚未執行）及
    聲請裁定令入戒治所施以強制戒治，現則因停止戒治付保護管束中。甲○○竟仍
    不知悔改，於八十九年六月十二日上午十時五十分往前回溯四十八小時內某時，
    在某處，非法施用第二級毒品安非他命。嗣於八十九年六月十二日上午十時五十
    分，至臺灣屏東地方法院檢察署接受保護管束時，經該署觀護人採其尿液送驗而
    查獲。
二、案經臺灣屏東地方法院檢察署觀護人簽請臺灣屏東地方法院檢察署檢察官分案偵
    查起訴。
     理  由
一、訊據被告甲○○固不否認有於上揭時地經臺灣屏東地方法院檢察署觀護人採尿送
    驗之事實，惟矢口否認任何犯行，辯稱：因伊患有氣喘病，且沒有勞保或健保，
    所以都去藥房買要，斷斷續續持續有二年左右，伊並未施用安非他命。經查：被
    告甲○○前因施用毒品案件，經送觀察勒戒後，認無繼續施用毒品傾向，而於八
    十七年七月六日經台灣高雄地方法院檢察署以八十七年度偵字第一三三九六號不
    起訴處分確定，嗣後又因施用第二級毒品安非他命，而經臺灣屏東地方法院檢察
    署檢察官聲請以簡易判決處刑徒刑六月確定，及聲請裁定令入戒治所施以強制戒
    治，現則停止戒治付保護管束中，此有被告刑案資料查註紀錄表、本院八十八年
    度毒聲字第二六九九號刑事裁定（停止戒治付保護管束之裁定）在卷可按。被告
    於八十九年六月十二日上午十時五十分，至臺灣屏東地方法院檢察署接受保護管
    束時，經該署觀護人採其尿液送驗，結果呈甲基安非他命陽性反應，此有被告在
    該署之採尿紀錄、台灣檢驗科技股份有限公司濫用藥物實驗室之檢驗報告一紙在
    卷可查，又被告自八十五年三月一日起在屏東縣新園鄉公所投保全民健康保險一
    節，有中央健康保險局高屏分局八十九年十一月六日函附卷可稽，又被告所服用
    之成藥經送行政院衛生署管制藥品管理局檢驗結果含有Ephedrine成分，有該局
    八十九年十二月一日函附卷可稽，以安非他命吸入人體後約有四十八小時代謝時
    間論，足認被告在採尿前四十八小時內，有施用安非他命之行為，被告所辯不足
    採信，被告施用第二級毒品之犯行洵堪認定。
二、查安非他命係屬中樞神經興奮劑，具有成癮性，服用後會產生依賴性、耐藥性，
    並引起不安、頭昏、顫抖、亢進性反應、失眠、焦慮、譫妄、慢性中毒、精神障
    礙、類似精神分裂症之錯覺、幻覺、妄想及伴有行動與性格異常等副作用，其劑
    量增大時，甚或會導致死亡之後果，其慣用者，由於精神錯亂、更具暴力攻擊及
    反社會行為等傾向，情況極為嚴重，尤以戒解不易，其毒害不在煙毒之下，乃經
    行政院衛生署於七十九年十月九日以七九、十、九衛署藥字第九Ｏ四一四二號公
    告列入化學合成類麻醉藥品管理，又為八十七年五月二十日公布毒品危害條條例
    第二條第二項第二款所明定之第二級毒品，禁止持有、施打、吸用、販賣、轉讓
    。核被告甲○○所為，係犯毒品危害防制條例第十條第二項之施用第二級毒品罪
    。審酌被告已有施用安非他命之犯行，經台灣高雄地方法院檢察署檢察官為不起
    訴處分確定，有八十七年度偵字第一三三九六號不起訴處分書附卷可稽，猶不知
    悔改，且犯罪猶飾詞狡辯，毫無悔意等一切情狀，量處如主文所示之刑。
三、據上論斷，應依刑事訴訟法第二百九十九條第一項前段，毒品危害防制條例第十
    條第二項，判決如主文。
本案經檢察官廖椿堅到庭執行職務
中      華      民      國    九十    年    一    月      二           日
                                  臺灣屏東地方法院刑事第二庭
                                      法  官  何清富
右判決正本證明與原本無異。
對於本判決如有不服應於收受送達後十日內向本院提出上訴書狀上訴於台灣高等法院
高雄分院並按他造當事人之人數附具繕本。
                                      書記官   謝天祥
中      華      民     國    九十     年    一     月     二           日
本判決參考法條：毒品危害防制條例第十條第二項。


司法院資訊處製作；財團法人民間司法改革基金會備份。
